【裁判字號】    95,訴,1750
【裁判日期】    950630
【裁判案由】    毒品危害防制條例
【裁判全文】
臺灣臺中地方法院刑事判決              95年度訴字第1750號
公  訴  人  臺灣臺中地方法院檢察署檢察官
被      告  甲○○
                    （現在臺灣臺中女子監獄執行中）
                    國民
上列被告因違反毒品危害防制條例案件，經檢察官提起公訴（九
十五年度毒偵字第二○四二號），本院合議庭裁定改以簡式審判
程序審理，判決如下：
    主    文
甲○○施用第一級毒品，處有期徒刑壹年。
扣案之第一級毒品海洛因拾小包（即標示為Ｈ（＋）者，合計
淨重拾壹點玖柒公克）、第二級毒品甲基安非他命玖小包（合計
毛重點貳公克），均沒收銷燬之。玻璃球吸食器壹組、葡萄糖
壹小包（即標示為Ｈ（－）者，淨重壹點貳柒公克），均沒收。
    犯罪事實
一、甲○○前於民國九十三年間，因施用毒品案件，經臺灣彰化
    地方法院以九十三年度毒聲字第七四八號裁定送觀察、勒戒
    後，認無繼續施用毒品之傾向，甫於九十四年一月三十一日
    執行完畢釋放，並經臺灣彰化地方法院檢察署檢察官以九十
    三年度毒偵緝字第三○九號、九十四年度毒偵字第七五號、
    第七六號為不起訴處分確定。又於九十四年間，因施用毒品
    案件，經臺灣高等法院臺中分院判處有期徒刑十一月確定（
    現正執行中）。詎甲○○猶不知戒絕，明知海洛因及甲基安
    非他命已分別列為毒品危害防制條例第二條第二項第一款、
    第二款所稱之第一級毒品及第二級毒品，竟於觀察、勒戒執
    行完畢釋放後五年內，復基於施用第一級、第二級毒品之犯
    意，於向不詳姓名年籍綽號「大仔」之人購得第一級毒品海
    洛因及第二級毒品甲基安非他命後，即於九十五年三月二十
    二日上午八時許，在其位於彰化縣大城鄉永和村青埔巷五之
    一號住處，以將第一級毒品海洛因、第二級毒品甲基安非他
    命混合置於玻璃球吸食器內，然後以火燒烤其底部，使生白
    煙吸入體內之方法，同時施用第一級毒品海洛因及第二級毒
    品甲基安非他命一次。嗣於同年三月二十三日下午六時十五
    分許，甲○○駕車行經彰化縣溪湖鎮○○路時遇警攔查，因
    恐遭查緝，即駕車衝撞警車後逃逸，經警追緝至彰化縣埔鹽
    鄉○○村○○路底而查獲，並當場扣得其所有之第一級毒品
    海洛因十三小包（即標示為Ｈ（＋）者，合計淨重十一點九
    七公克）、第二級毒品甲基安非他命九小包（合計毛重三點
    二公克）及其所有供其施用第一級毒品及第二級毒品所使用
    之玻璃球吸食器一組、葡萄糖一小包（即標示為Ｈ（－）者
    ，淨重一點二七公克）。
二、案經彰化縣警察局溪湖分局報告臺灣彰化地方法院檢察署檢
    察官呈請臺灣高等法院臺中分院檢察署令轉臺灣臺中地方法
    院檢察署檢察官偵查起訴。
    理    由
一、訊據被告甲○○對於在上開時、地，同時非法施用第一級毒
    品海洛因及第二級毒品甲基安非他命一次之犯罪事實供承不
    諱，且被告於九十五年三月二十三日為警查獲後，經採集其
    尿液送驗結果，確呈嗎啡及甲基安非他命陽性反應，有詮昕
    科技股份有限公司出具之濫用藥物尿液檢驗報告一份附卷可
    稽，並有扣案之白粉十四包可資佐證。又上開白粉，經送法
    務部調查局鑑定結果，其中十三小包（即標示為Ｈ（＋）者
    ，合計淨重十一點九七公克）確含有第一級毒品海洛因成分
    等情，亦有該局九十五年五月二十六日調科壹字第一四○○
    一二八五七號鑑定通知書一份在卷足憑。此外，復有被告所
    有之第二級毒品甲基安非他命九小包（合計毛重三點二公克
    ），及供其施用第一級毒品及第二級毒品所用之玻璃球吸食
    器一組、葡萄糖一小包（即標示為Ｈ（－）者，淨重一點二
    七公克）扣案可資佐證；足見被告之自白與事實相符，而堪
    以採信。從而，本件事證明確，被告施用第一級毒品海洛因
    及第二級毒品甲基安非他命共一次之犯行，堪以認定。
二、被告前於九十三年間，因施用毒品案件，經臺灣彰化地方法
    院以九十三年度毒聲字第七四八號裁定送觀察、勒戒後，認
    無繼續施用毒品之傾向，甫於九十四年一月三十一日執行完
    畢釋放，並經臺灣彰化地方法院檢察署檢察官以九十三年度
    毒偵緝字第三○九號、九十四年度毒偵字第七五號、第七六
    號為不起訴處分確定在案，有臺灣臺中地方法院檢察署刑案
    資料查註紀錄表及臺灣高等法院被告前案紀錄表各一份附卷
    可參。被告於前案觀察、勒戒執行完畢釋放後，五年內再犯
    本件施用毒品罪，應予依法論科。
三、查海洛因、甲基安非他命分別係毒品危害防制條例第二條第
    二項第一款、第二款所規定之第一級、第二級毒品。被告於
    前案觀察、勒戒執行完畢釋放後，五年內再行施用第一級毒
    品海洛因及第二級毒品甲基安非他命之行為，核係犯同條例
    第十條第一項之施用第一級毒品罪、第十條第二項之施用第
    二級毒品罪。其持有毒品之行為，意在供己施用，故持有之
    低度行為，應為施用之高度行為所吸收，均不另論罪。被告
    係將第一級毒品海洛因及第二級毒品甲基安非他命混合一起
    置於玻璃球吸食器內，然後以火燒烤其底部，使生白煙吸入
    體內之方法，同時施用第一級毒品海洛因及第二級毒品甲基
    安非他命一次，係一行為同時觸犯施用第一級毒品及施用第
    二級毒品二罪名，為想像競合犯，應依刑法第五十五條之規
    定，從一重之施用第一級毒品罪論處。又公訴人認被告係基
    於各別犯意，而施用第一級毒品海洛因及第二級毒品甲基安
    非他命各一次，乃認上開二罪間，罪名互殊，犯意各別，應
    予分論併罰，惟被告於本院審理中業已供明其係將第一級毒
    品海洛因及第二級毒品甲基安非他命混合施用，又查無任何
    證據足認其所供有何不實，本諸罪疑唯輕之原則，尚難認被
    告有將第一級毒品海洛因及第二級毒品甲基安非他命分開施
    用之行為而構成數罪，附此敘明。爰審酌被告前因施用毒品
    犯行，經觀察、勒戒，並經判處罪刑確定，竟猶不知警惕，
    故態復萌，再施用毒品不輟，無視於毒品對於自身健康之戕
    害及國家對於杜絕毒品犯罪之禁令，惡性非輕，惟於犯後坦
    認犯行，態度尚佳等一切情狀，量處如主文所示之刑。扣案
    之第一級毒品海洛因十三小包（即標示為Ｈ（＋）者，合計
    淨重十一點九七公克）及第二級毒品甲基安非他命九小包（
    合計毛重三點二公克），分別為毒品危害防制條例第二條第
    二項第一款、第二款所稱之第一級、第二級毒品，爰均依同
    條例第十八條第一項前段之規定，沒收銷燬之；至扣案之玻
    璃球吸食器一組、葡萄糖一小包（即標示為Ｈ（－）者，淨
    重一點二七公克），均為被告所有，且供其犯本件施用第一
    級毒品及第二級毒品所用之物，業據其於本院審理時供承在
    卷，均應依刑法第三十八條第一項第二款規定，宣告沒收。
據上論斷，應依刑事訴訟法第二百七十三條之一第一項、第二百
九十九條第一項前段，毒品危害防制條例第十條第一項、第二項
、第十八條第一項前段，刑法第十一條、第五十五條、第三十八
條第一項第二款，判決如主文。
本案經檢察官乙○○到庭執行職務。
中    華    民    國    95    年    6     月    30    日
                  刑事第三庭    法  官  郭 妙 俐
上正本證明與原本無異。
如不服本判決，應於判決送達後十日內向本院提出上訴狀，上訴
於臺灣高等法院臺中分院( 須附繕本 )。
                                書記官  陳 玉 芬
中    華    民    國    95    年    6     月    30    日
附錄本案論罪科刑法條全文
毒品危害防制條例第十條
施用第一級毒品者，處六月以上五年以下有期徒刑。
施用第二級毒品者，處三年以下有期徒刑。


司法院資訊處製作；財團法人民間司法改革基金會備份。
